# 陈版及各位高手企业合并账务处理

提问人：寻梦草儿 时间：2011-11-28 11:53:42
1 、 2011 注会教材上讲，如果是同一控制下企业合并，子公司改制时进行评估调账的，合并方应当以经评估确认的净资产份额作为长投的初始投资成本。 2 、保代培训中提到，合并方在企业合并中取得的资产和负债，应当按照合并日在被合并方的账面价值计量，不应改变其计量基础（也就是不能评估调账，因为就是左口袋倒有口袋，没有任何经济利益的流入和流出） 如何理解上述两点？ 另外： 假设A公司的子公司B改制，B按照评估值进行了调账，那么A应如何处理？是调账长投，并计入资本公积-其他资本公积吗？A的合并报表如何处理？

回答人：chenyiwei
回复 寻梦草儿 的帖子
同一控制下企业合并的基本会计处理原则是按账面价值为基础，仅当被合并方同时进行改制这一特殊情况下，才能按评估值并入合并方。
子公司进行公司制改建时，母公司自身相应的帐务处理，应按解释 2 号第二条（二）执行。